【裁判字號】    99,訴,72
【裁判日期】    990316
【裁判案由】    違反毒品危害防制條例
【裁判全文】
臺灣屏東地方法院刑事判決                99年度訴字第72號
公  訴  人  臺灣屏東地方法院檢察署檢察官
被      告  甲○○
上列被告因違反毒品危害防制條例案件，經檢察官提起公訴（98
年度毒偵字第2034號）本院判決如下：
    主  文
甲○○施用第一級毒品，累犯，處有期徒刑壹年。
    事  實
一、甲○○前於民國85、86年間，因違反槍砲彈藥刀械管制條例
    、詐欺、竊盜、麻醉藥品管理條例等案件，分別經本院以85
    年度訴字第508 號判處有期徒刑1 年2 月、86年度訴字第84
    號判處有期徒刑3 月與10月、86年度訴字第369 號判處有期
    徒刑5 年4 月與6 月，臺灣高等法院高雄分院以87年度上易
    字第2460號判處有期徒刑8 月，迭經入獄執行、假釋出監、
    撤銷假釋、執行殘刑、合併定應執行刑與接續執行，至95年
    5 月31日執行完畢。
二、甲○○前於91年間因施用毒品案件，經裁定撤銷假釋並送觀
    察、勒戒後，認有繼續施用毒品之傾向，再送強制戒治，於
    91年8 月1 日停止戒治處分出所接續執行所餘殘刑（有期徒
    刑4 年16日），強制戒治部分於92年2 月22日保護管束期滿
    執行完畢，並由臺灣屏東地方法院檢察署檢察官以92年戒毒
    偵字29號為不起訴處分確定，刑責部分於95年5 月30日縮刑
    期滿執行完畢。其於前案強制戒治執行完畢釋放後逾5 年，
    另於97年8 月29日因施用毒品案件，經觀察、勒戒，因認其
    有繼續施用毒品之傾向，由本署檢察官聲請裁定令入戒治處
    所施以強制戒治，嗣經臺灣屏東地方法院於98年6 月15日以
    98年毒聲字145 號裁定駁回強制戒治聲請，而於98年6 月17
    日因觀察、勒戒執行完畢釋放出所。
三、惟甲○○猶不知悔改，於觀察、勒戒執行完畢釋放後5 年內
    ，仍基於施用第一級及第二級毒品之犯意，於98年9 月25日
    中午12時許，在屏東縣內埔鄉○○村○○路7 號住處，以將
    海洛因及甲基安非他命一併置於玻璃管內以火燒烤後，吸食
    所產生煙霧之方式，同時施用第一級毒品海洛因、第二級毒
    品甲基安非他命1 次。嗣於98 年9月28日下午5 時45分許，
    因另案通緝為警在上址逮捕，甲○○在有偵查犯罪職權之警
    員尚未發覺其上開施用毒品犯罪之前，即主動向警方供承上
    情，嗣經其同意由警採尿送驗，檢出海洛因代謝後之嗎啡及
    甲基安非他命陽性反應。
四、案經甲○○自首、屏東縣政府警察局內埔分局報請臺灣屏東
    地方法院檢察署檢察官偵查起訴。
    理  由
一、本案被告甲○○所犯施用毒品案件，並非法定刑為死刑、無
    期徒刑或最輕本刑3 年以上有期徒刑之罪，亦非高等法院管
    轄第一審之案件，而被告於本院準備程序中就被訴事實為有
    罪之陳述，本院合議庭乃裁定由受命法官獨任進行簡式審判
    程序。又簡式審判程序之證據調查，依刑事訴訟法第273 條
    之2 規定，不受同法第159 條第1 項審判外陳述排除之限制
    ，再被告對於卷內之各項證據，亦不爭執證據能力，故卷內
    所列之各項證據，自得作為證據，先予敘明。
二、上開犯罪事實，業經被告甲○○於本院坦承不諱，且被告為
    警查獲時，採尿送驗結果分別呈嗎啡（即海洛因水解後之反
    應）及甲基安非他命之陽性反應、嗎啡（即海洛因水解後之
    反應），有屏東縣警察局內埔分局內埔派出所偵辦毒品案件
    嫌疑犯尿液採證檢驗對照表、臺灣檢驗科技股份有限公司濫
    用藥物尿液檢驗報告各1 紙在卷可稽，上述鑑驗結果，係檢
    驗機關本於專業知識及以精密儀器或科學檢驗方法所得之結
    論，自可憑信。此外，復有偵查報告、照片1 張等在卷可考
    。綜上，足認被告上開任意性自白與事實相符，堪予採信。
    從而本件事證明確，被告犯行洵堪認定，應依法論科。
三、查海洛因、甲基安非他命分別係屬毒品危害防制條例第2 條
    第2 項第1 款、第2 款所稱之第一級、第二級毒品，均不得
    持有、施用，被告竟持以施用，是核被告所為，分別係犯毒
    品危害防制條例第10條第1 項、第2 項之施用第一級毒品、
    施用第二級毒品罪。被告於上開事實欄三中以吸食煙霧之單
    一方式同時施用第一級毒品海洛因與第二級毒品甲基安非他
    命，乃以1 行為同時觸犯上開2 罪名，為想像競合犯，應依
    刑法第55條之規定，從一重之施用第一級毒品罪處斷。至被
    告於施用前持有第一級毒品海洛因、第二級毒品甲基安非他
    命之低度行為應被施用之高度行為所吸收，不另論罪。又被
    告前有如事實欄所示之科刑及執行情形，有臺灣屏東地方法
    院檢察署刑案資料查註紀錄表、臺灣高等法院被告前案紀錄
    表各1 份附卷足憑，其於刑之執行完畢後5 年內，故意再犯
    本件有期徒刑以上之罪，為累犯，應依刑法第47條第1 項加
    重其刑。被告於施用上開毒品後，在未有偵查犯罪職權之機
    關或公務員發覺其犯行前，即向警方坦承施用第一級毒品海
    洛因犯行並接受裁判等情，有查獲施用毒品案件報告表、本
    院電話紀錄各1 紙在卷可按，堪認被告行為已合於自首之要
    件，爰依刑法第62條前段規定，減輕刑責，並先加後減之。
    爰審酌被告前已有如事實欄所述之犯罪資料，然未能因此知
    所警惕、謹慎行止，仍不思自律，猶自陷於毒癮之害，復犯
    下本案，原不宜寬貸，惟念其施用毒品乃自戕行為，被告復
    已坦承罪行，犯後態度尚可等一切情狀，量處如主文所示之
    刑，以示懲儆。
據上論斷，應依刑事訴訟法第299 條第1 項前段、第273 條之1
第1 項，毒品危害防制條例第10條第1 項、第2 項，刑法第11
條前段、第55條、第47條第1 項、第62條前段，判決如主文。
本案經檢察官曾士哲到庭執行職務
中    華    民    國    99    年    3     月    16    日
                  刑事第四庭    法  官  李謀榮
以上正本證明與原本無異。
如不服本判決應於收受判決後10日內向本院提出上訴書狀，並
應敘述具體理由；其未敘述上訴理由者，應於上訴期間屆滿後
20日內向本院補提理由書（均須按他造當事人之人數附繕本）
「切勿逕送上級法院」。
中    華    民    國    99    年    3     月    16    日
                                書記官  蔡進吉
附錄本案論罪科刑法條：
毒品危害防制條例第10條
施用第一級毒品者，處6 月以上5 年以下有期徒刑。
施用第二級毒品者，處3 年以下有期徒刑。

司法院資訊處製作；財團法人民間司法改革基金會備份。
